【裁判字號】    96,交聲,1392
【裁判日期】    970111
【裁判案由】    違反道路交通管理處罰條例聲明異議
【裁判全文】
臺灣士林地方法院交通事件裁定        96年度交聲字第1392號
原處分機關  臺北市交通事件裁決所
受處分人    甲○○
即異議人
上列受處分人因違反道路交通管理處罰條例案件，對於臺北市交
通事件裁決所96年9 月21日所為之處分（原處分案號：北市裁四
字第裁22-AX0000000號），聲明異議，本院裁定如下：
    主  文
異議駁回。
    理  由
一、按汽車駕駛人停車時，在設有禁止標誌、標線之處所停車者
    ，處新臺幣600 元以上1,200 元以下罰鍰，道路交通管理處
    罰條例第56條第1 項第4 款規定甚明；又，道路交通管理處
    罰條例所稱之汽車包括機器腳踏車在內，此觀同法第3 條第
    8 款規定即明。
二、原處分意旨略以：異議人即受處分人甲○○所有車號EET ─
    708 號輕機車於民國96年1 月23日20時38分許，停放於台北
    市○○○路、磺溪街口人行道設有禁止停車標誌處所，經臺
    北市停車管理處逕行舉發「在設有禁止停車標誌之處所停車
    」，而依道路交通管理處罰條例第56條第1 項第4 款規定，
    裁處罰鍰1,200 元。
三、聲明異議意旨略以：異議人停車之處在家樂福附近，該處人
    行道幾乎每天都停滿機車，異議人被舉發當天亦然，若異議
    人係違規停車，則附近機車均屬違規停車，何以只有異議人
    遭警開單舉發？且異議人進入人行道停車之處，並未見設置
    禁止停車之標誌，異議人嗣後於白天返回現場察看，才發現
    前方有一禁止停車之標誌，但適巧為紅綠燈桿擋住，必須頭
    抬高才看得見，異議人接獲舉發裁罰深感不服，爰依法聲明
    異議云云。
四、經查，異議人所有車號EET ─708 號輕型機車於民國96年1
    月23日20時38分許，停放於台北市○○○路、磺溪街口人行
    道設有禁止停車標誌處所，經臺北市停車管理處逕行舉發「
    在設有禁止停車標誌之處所停車」之事實，為異議人所不爭
    執。而該處設有禁止標誌載明「人行道機慢車停放區除外禁
    止停車之標誌」，亦有卷附照片影本可考。異議人雖辯稱該
    禁止於停車格外停車之標誌設置過高，不易察覺云云，惟因
    道路號誌、標線、標誌之規劃設置，交通主管機關本即有其
    裁量權限，若非顯然有濫用裁量、怠於裁量或逾越裁量範圍
    之違法情事，即無從由司法介入審查。異議人如認該處標誌
    設置不當，自可建議主管機關檢討改進，然於主管機關尚未
    檢討修正以前，自不得任意無視現行禁制規範而任意停放車
    輛。至於與異議人同地停放之其他車輛，是否未經舉發，與
    本件異議人有無違規並無關涉。異議人前開辯解，尚非可採
    。
五、綜上，異議人確有前述在設有禁止停車標誌之處所停車之交
    通違規事實，應堪認定。從而原處分機關以本案違規事實明
    確，依道路交通管理處罰條例第56條第1 項第4 款，裁處異
    議人罰鍰1,200 元，核無不當。本件異議為無理由，應予駁
    回。
據上論斷，應依道路交通案件處理辦法第19條，裁定如主文。
中    華    民    國    97    年    1     月    11    日
                  交通法庭法  官  洪慕芳
以上正本證明與原本無異。
如不服本裁定應於送達後5 日內向本院提出抗告狀。
                          書記官  林靜枝
中    華    民    國    97    年    1     月    11    日


司法院資訊處製作；財團法人民間司法改革基金會備份。
